【裁判字號】    90,交聲,581
【裁判日期】    901026
【裁判案由】    交管條例聲異
【裁判全文】
臺灣板橋地方法院交通事件裁定                      九十年度交聲字第五八一號
    原處分機關  交通部公路局臺北區監理所
    異  議  人
    即受處分人  協和建材有限公司
    代  表  人  李國勝
右列異議人即受處分人因違反道路交通管理處罰條例案件，對於交通部公路局臺北區
監理所九十年六月五日所為之處分（原處分案號：北監五字第裁四○－Ｃ00000
000號），聲明異議，本院裁定如左：
    主  文
異議駁回。
    理  由
一、聲明異議意旨詳如聲明異議狀所載（如附件）。
二、按汽車裝載時，裝載貨物超過核定之總重量者，處汽車所有人新臺幣三千元以上
    九千元以下罰鍰，並責令改正或禁止通行；汽車裝載，違反前項第一款至第五款
    規定者，並記汽車違規紀錄一次；第一項第一款至第五款情形，應歸責於汽車駕
    駛人時，除依法處汽車駕駛人罰鍰及記點外，汽車所有人仍應依前項規定記該汽
    車違規紀錄一次，民國九十年一月十七日修正前之道路交通管理處罰條例第二十
    九條第一項第一款、第二項、第三項定有明文。
三、查本件異議人即受處分人「協和建材有限公司」（下簡稱「協和公司」）所有車
    號Ｑ二－六三三號自用大貨車，核定總重為六‧五公噸，於九十年一月六日下午
    二時五十分許，由司機林添福駕駛裝載貨物水泥包七十五包，行經臺北縣板橋市
    ○○路與富山街口時，經警攔停會同至臺北縣板橋市○○路○段一二九之一號「
    信一預拌混凝土股份有限公司」（下簡稱「信一公司」）內設置之地秤過磅後，
    總重為七‧二公噸，超過上開核定總重○‧七公噸之違規事實，業經臺北縣警察
    局海山分局函陳舉發違規無訛，有該分局九十年五月九日海警交民字第二八九七
    號函及舉發警員答辯報告書等影本在卷可稽。異議人雖具狀及其代表人李國勝到
    庭辯稱：伊上開大貨車之車重三‧一公噸，核定載重三‧四公噸，總重為六‧五
    公噸，舉發當天該車裝載水泥包七十五包，每包統一規格為五十公斤，合計為三
    ‧七五公噸，加上車重，總重應為六‧八五公噸，超載僅○‧三五公噸，並非○
    ‧七公噸，實因當時舉發警員使用過磅之地秤係舉發地點附近信一公司之八十噸
    級大地磅，誤差值較大所致，故如以超載○‧三五公噸視之，未逾該貨車總重之
    百分之十，依警方取締容許之誤差標準，應不予處罰云云，惟查，本件舉發使用
    之信一公司地秤，係秤量四十公噸（即四萬公斤）之地秤，公差值為○‧○四公
    噸（即四十公斤），此有本院勘驗筆錄、該地秤檢定合格證書、經濟部標準檢驗
    局地秤檢定（複檢）結果通知書等影本在卷可稽，因此縱按該地秤公差值扣減，
    該貨車超載○‧六六公噸，亦逾異議人上開所述百分之十（即○‧六五公噸）之
    公差值，況其所述警方取締容許之公差值百分之十，僅係警方考量儀器誤差之因
    素，而以一定之「寬容值」作為篩選舉發處罰對象之作法，並非免罰之法律依據
    ，此有交通部九十年九月二十一日交路九十字第○五四七七七號函示意旨可資參
    考，是異議人代表人李國勝上開所辯，均不足採，異議人本件違規行為，堪認無
    訛。又本件異議人上開違規行為後，道路交通管理處罰條例第二十九條雖已於九
    十年一月十七日修正公布，且經行政院命令定自九十年六月一日始施行，惟本件
    異議人之違規行為既係在該規定修正施行前所為，自仍應適用違規行為時即修正
    前之規定裁罰，附此敘明。從而，原處分機關據以援引上開規定，裁處罰鍰新臺
    幣三千元，並記汽車違規紀錄一次，並無不當。本件異議為無理由，應予駁回。
四、據上論斷，應依道路交通案件處理辦法第十九條，裁定如主文。
中      華      民      國    九十      年      十      月    二十六    日
                                      臺灣板橋地方法院交通法庭
                                          法  官  彭  全  曄
右正本證明與原本無異
如不服本裁定應於送達後五日內向本院提出抗告狀
                                          書記官  梁  宜  庭
中      華      民      國    九十      年      十      月    三十      日


司法院資訊處製作；財團法人民間司法改革基金會備份。
